# Getting started

## Accès aux bases de données

Copier le fichier `.Renviron.example` vers `.Renviron` puis l'ouvrir.

Les variables d'environnements qui permettent d'accéder aux différentes bases de 
données ainsi qu'au serveur distant sont listées ci-dessous.

- Accès au FTP de stockage des jeux de données nettoyés:

Il faut deux addresses, une pour accéder au FTP en écriture, et une pour y accéder en HTTPS 
en lecture pour télécharger les fichiers.
```{r}
#| eval: FALSE
#| echo: TRUE

REPO_FTP_USER=repo_ftp_user
REPO_FTP_PASSWORD=repo_ftp_password
REPO_FTP_HOST=repo_ftp_host
REPO_HTTP_HOST=repo_http_host
```

- Accès aux bases de données de Vigie Nature École:
```{r}
#| eval: FALSE
#| echo: TRUE

BDD_VNE_USER=bdd_vne_user
BDD_VNE_PASSWORD=bdd_vne_password
BDD_VNE_HOST=bdd_vne_host
BDD_VNE_PORT=bdd_vne_port
BDD_VNE_NAME=bdd_vne_name
```

- Accès aux bases de données hébergées chez Mosaic:
```{r}
#| eval: FALSE
#| echo: TRUE

BDD_MOSAIC_USER=bdd_mosaic_user
BDD_MOSAIC_PASSWORD=bdd_mosaic_password
BDD_MOSAIC_HOST=127.0.0.1
BDD_MOSAIC_PORT=bdd_mosaic_local_port
```

Pour accéder aux bases de données mosaic, il faut demander les accès et configurer un VPN.
Ensuite il faut manuellement lancer un tunnel SSH avec la commande suivante (en ligne de commande)
avant de pouvoir faire les exports (le numéro de port `bdd_mosaic_local_port` doit correspondre avec celui
de la configuration, il est faut prendre un nombre entre 10000 et 40000 et le changer si on
obtient l'erreur `Address already in use`)
```{bash}
#| eval: FALSE
#| echo: TRUE
ssh bdd_mosaic_user@bdd_mosaic_address -p bdd_mosaic_port -J bdd_mosaic_user@bdd_mosaic_address_jump:bdd_mosaic_port_jump -L bdd_mosaic_port:localhost:boo_mosaic_port
```

<br>

## Ajouter une page de documentation par jeu de données

Décrire les étapes de la façon suivante

1.  Créer `data-monobservatoire.qmd` dans le dossier `/chapters`

La documentation doit comporter a minima les parties suivantes :

-   Titre avec la spécification `{.unnumbered}`
-   Description courte de l'observatoire et lien vers la page sur le site VN
-   Tableau avec la description de chacun des champs de l'export à plat (a minima nom du champ et description)

2.  Ajouter la page dans l'arborescence du livre

Dans le `_quarto.yml`, ajouter une ligne dédiée à la page de documentation dans la partie "Datasets", dans l'ordre alphabétique, au format suivant :

-   chapters/data-monjeudedeonnees.qmd

```{r}
#| eval: FALSE
#| echo: TRUE
  chapters:
    - index.qmd
    # - chapters/setting-up-r.qmd
    - part: "Introduction"
      chapters: 
        - chapters/intro-informations.qmd
        - chapters/intro-standardisation.qmd
        - chapters/intro-gettingstarted.qmd
    - part: "Datasets"
      chapters: 
        - chapters/data-monjeudedonnees.qmd
        - chapters/data-spipoll.qmd
        - chapters/data-steli.qmd
    - part: "Resources"
```
