# Getting started

## Data base access

```{r}
#| eval: FALSE
#| echo: TRUE
## Install usethis package ----
install.packages("usethis")

## Open ~/.Renviron file ----
usethis::edit_r_environ()
```

Then add the access variables following this example

```{r}
#| eval: FALSE
#| echo: TRUE

# FTP ACCESS
FTP_USER=ftp-user
FTP_PASSWORD=ftp-psw
SITE_FTP=ftp-adress

# HTTPS ACCESS
HTTPS_USER=http-user
HTTPS_PASSWORD=http-psw
SITE_NAME=http-adress

# Vigie-Nature École ACCESS
BDD_VNE_HOST=bdd_vne_host
BDD_VNE_PORT=bdd_vne_post
BDD_VNE_NAME=VNbdd_vne_name
BDD_VNE_USER=bdd_vne_user   
BDD_VNE_MDP=bdd_vne_mdp
```

<br>

## Ajouter une page de documentation par jeu de données

Décrire les étapes de la façon suivante

1.  Créer `data-monobservatoire.qmd` dans le dossier `/chapters`

La documentation doit comporter a minima les parties suivantes :

-   Titre avec la spécification `{.unnumbered}`
-   Description courte de l'observatoire et lien vers la page sur le site VN
-   Tableau avec la description de chacun des champs de l'export à plat (a minima nom du champ et description)

2.  Ajouter la page dans l'arborescence du livre

Dans le `_quarto.yml`, ajouter une ligne dédiée à la page de documentation dans la partie "Datasets", au format suivant :

-   chapters/data-monjeudedeonnees.qmd

```{r}
#| include: FALSE

  chapters:
    - index.qmd
    # - chapters/setting-up-r.qmd
    - part: "Introduction"
      chapters: 
        - chapters/intro-informations.qmd
        - chapters/intro-standardisation.qmd
        - chapters/intro-gettingstarted.qmd
    - part: "Datasets"
      chapters: 
        - chapters/data-spipoll.qmd
        - chapters/data-steli.qmd
        - chapters/data-monjeudedonnees.qmd
    - part: "Resources"
```
